【裁判字號】    92,上易,1828
【裁判日期】    921125
【裁判案由】    詐欺
【裁判全文】
臺灣高等法院臺中分院刑事判決          民國九十二年度上易字第一八二八號
    上  訴  人  臺灣臺中地方法院檢察署檢察官
    被      告  乙○○
右上訴人因被告詐欺案件，不服臺灣臺中地方法院中華民國九十二年八月五日第一審
判決（民國九十二年度易字第一八三四號，起訴案號：臺灣臺中地方法院檢察署民國
九十二年度偵緝字第四五二號），提起上訴，本院判決如左：
    主  文
原判決撤銷。
乙○○幫助他人意圖為自己不法之所有，以詐術使人將第三人之物交付，處有期徒刑
月，如易科罰金以佰元折算壹日。
    事  實
一、被告乙○○於民國九十一年七月初，見報載有欲向人租用存摺、提款卡及印章之
    廣告，即依所刊載電話號碼與一位真實姓名年籍不詳之成年男子聯繫，對方表示
    願以新臺幣（下同）三千元之代價，向被告租用郵局之存摺、提款卡及印章，被
    告雖知悉任何人儘可自行申請開立帳戶，供存、提或匯款之用，無需別事出資三
    千元租借他人之帳戶使用，也可預見該名男子之目的，若能隱匿真實之身分，免
    被查緝，始敢行詐，竟因貪圖該三千元之不法利益，不惜於提供郵局存摺、提款
    卡及印章後，可能幫助不法之徒敢於實施詐欺取財之犯罪，而與之約定於九十一
    年七月初某日，在臺中市○○路與昌平路附近，將其在臺中工業區郵局（局號○
    ○二一四六—九號）立帳申請之○一七六六八—一號帳戶之存摺、提款卡及印章
    交付對方，而取得三千元之不法利益，嗣有丙○○於九十一年八月二十八日收到
    環球科技公司之手機簡訊表示「中三獎二十八萬元，已是最後期限」，致使丙○
    ○因而陷於錯誤，乃依簡訊上之電話與環球科技公司自稱「林小姐」之人聯絡後
    ，「林小姐」佯稱丙○○為二十八萬元得主，要求丙○○再聯絡自稱「宋主任」
    之人，「宋主任」向丙○○佯稱中獎需繳稅金，稅金會從獎金中扣除，要求丙○
    ○前往郵局依其指示轉讓，丙○○不疑有他，於九十一年八月二十八日十七時十
    四分許，前往高雄縣內湖鄉○○路○段十三號湖內郵局，以伊先生陳華宗之湖內
    郵局帳號依「宋主任」指示將三萬三千九百九十八元，以轉帳方式匯入被告前開
    郵局帳號內，丙○○在交易明細表列出後，始知受騙並報警處理，為警循線查悉
    上情。
二、案經台中市警察局第六分局，移送臺灣臺中地方法院檢察署檢察官，偵查起訴。
    理  由
一、訊據被告坦承出售上開存摺、提款卡、印章之事實，惟矢口否認有何前開幫助詐
    欺取財之犯行，辯稱：伊僅因缺錢花用，乃透過報紙分類廣告，聯絡不詳姓名年
    籍之成年男子，以三千元之代價，出售郵局帳戶，並將存摺、印章及提款卡交付
    不詳姓名年籍之成年男子使用，至於不詳姓名年籍之成年男子作何使用，伊並不
    清楚，僅係單純出賣帳戶而已並非有意幫助他人詐欺取財云云。
二、第查，被告已於檢察官訊問中坦承，其知道對方買這個帳戶有可能做不法使用。
    故被告對於他人利用前開帳戶作為犯詐欺取財罪之出入帳戶，使不知情之人陷於
    錯誤將金錢存入上開帳戶，而遭人詐領，及該使用詐術者，因有被告之出售帳戶
    存摺、提款卡、印章，自信詐欺得手後，可安全提領詐欺所得款項，不虞被循線
    查獲，乃敢遂行詐欺犯行等情，已能見其發生，且其發生亦不違背其本意，其有
    幫助購買帳戶之人犯詐欺取財罪之不確定故意，允無疑義，其上開所辯，無非飾
    卸之詞，要無可採。又被害人丙○○因陷於錯誤而將伊先生陳華宗之湖內郵局帳
    號內三萬三千九百九十八元轉匯至被告前開帳戶等情，亦據丙○○指述甚詳，並
    有陳華宗湖內郵局存摺內頁一份，被告上開郵局交易明細表一份附卷可資佐證，
    被告幫助詐欺事證，已臻明確，犯行堪資認定。
三、核被告所為，係犯刑法第三十條第一項，第三百三十九條第一項之幫助詐欺取財
    罪，並依刑法第三十條第二項規定，予以減輕其刑。被告犯罪事證，已甚明確，
    原審未予依法論科，核有未合，公訴人即上訴人上訴意旨，執此指摘原審判決不
    當，顯有理由，自應由本院予以撤銷改判。茲審酌被告並無前科，素行尚佳，且
    因貪圖不利，致犯本罪等一切情狀，予以從寬科處有期徒刑三月，如易科罰金以
    百元折算一日。
據上論斷，應依刑事訴訟法第三百六十九條第一項前段、第三百六十四條、第二百九
十九條第一項前段，刑法第三百三十九條第一項，第三十條第二項，第四十一條第一
項前段，罰金罰鍰提高標準條例第一條前段、第二條，判決如主文。
本案經檢察官甲○○到庭執行職務。
中      華      民      國    九十二     年     十一     月   二十五    日
                                   臺灣高等法院臺中分院刑事第七庭
                                         審判長法  官  林  榮  龍
                                 法  官  謝  說  容
                                               法  官  黃  日  隆
右正本證明與原本無異。
不得上訴。
                                               書記官  陳  三  軫
中      華      民      國    九十二     年     十一     月    二十七   日
                                                                        Ｆ


司法院資訊處製作；財團法人民間司法改革基金會備份。
